【裁判字號】    97,易,654
【裁判日期】    970826
【裁判案由】    傷害
【裁判全文】
臺灣桃園地方法院刑事判決               97年度易字第654號
公  訴  人  臺灣桃園地方法院檢察署檢察官
被      告  丁○○
上列被告因傷害案件，經檢察官提起公訴（97年度偵字第2526號
），被告於本院通常程序審理中自白，本院改依簡式審判程序審
理，爰判決如下：
    主  文
丁○○傷害人之身體，累犯，處有期徒刑陸月，如易科罰金，以
新臺幣壹仟元折算壹日。
    事  實
一、丁○○前因施用毒品案件，經本院94年度易字第1274號判決
    判處有期徒刑11月確定，再因搶奪案件，經本院95年度訴字
    第930 號判決判處有期徒刑1 年6 月確定，均經減刑後，定
    應執行之刑為有期徒刑1 年，甫於民國96年7 月16日執行完
    畢（構成累犯）。詎未知警惕，因認甲○○搶走其女友乙○○，乃與甲○○及乙○○相約於97年1 月21日晚間9 時30分
    許，在桃園縣龜山鄉○○○路291 號麥當勞碰面，丁○○見
    甲○○與乙○○抵達上址之停車場時，竟基於傷害他人身體
    之犯意，持非丁○○所有而放置在停車場入口附近桶子內之
    菜刀1 把往甲○○方向走去，並高舉菜刀自甲○○後方攻擊
    之，甲○○察覺有異而以手抵擋，仍遭丁○○以菜刀砍傷頭
    部、手部，致其受有硬腦膜外出血、手指不能彎曲等傷害。
    丁○○於警員到案發地點處理時，即向尚未發覺犯罪嫌疑人
    而有偵查犯罪權責之警員坦承為傷害甲○○之人，進而接受
    裁判。
二、案經桃園縣政府警察局龜山分局報告暨甲○○訴請臺灣桃園
    地方法院檢察署檢察官偵查起訴。
    理  由
一、本件被告丁○○所犯並非死刑、無期徒刑、最輕本刑為3 年
    以上有期徒刑之罪或高等法院管轄第一審案件，而於準備程
    序進行中，被告先就被訴事實為有罪之陳述，經告知簡式審
    判程序之旨，並聽取公訴人、被告之意見後，由本院裁定進
    行簡式審判程序，核先敘明。
二、訊據被告丁○○對於上開傷害犯行已坦承不諱，核與證人即
    被害人甲○○於警詢、偵查檢察官訊問時證稱：我不認識被
    告，被告打電話給我女友，約我女友、我到麥當勞，到了之
    後，乙○○先下車，我停好車後下車，我看到被告原來在我
    左前方，後來變成在我左後方，我往左後方看時，被告的刀
    已經在我頭上，我來不及躲，砍到我頭時我已經倒地，後來
    被告有用手摸我頭幫我止血，我現在頭會暈暈的，手指不能
    彎曲，我在抵擋被告時有被砍到手，就是跟砍頭的是同一刀
    等語（偵卷第56至58頁、第71、72頁）大致相合，復有目擊
    證人乙○○於警詢及偵查檢察官訊問時之證述、目擊證人丙○○於警詢之證述（偵卷第19至21頁、第22、23頁、第52、
    53頁）可證及現場照片4 張、長庚紀念醫院診斷證明書（被
    害人受有硬腦膜外出血之傷害部分）、內政部警政署刑事警
    察局97年2 月29日刑醫字第0970019108號鑑驗書、桃園縣政
    府警察局龜山分局刑案現場勘察紀錄表各1 份在卷可參（偵
    卷第31至33頁、第75至77頁），另有扣案菜刀1 把足佐，可
    認被告自白與事實相符，堪以採信。綜上所述，被告傷害犯
    行明確，應依法論科。
二、核被告丁○○所為，係犯刑法第277 條第1 項之普通傷害罪
    。被告前因施用毒品案件，經本院94年度易字第1274號判決
    判處有期徒刑11月確定，再因搶奪案件，經本院95年度訴字
    第930 號判決判處有期徒刑1 年6 月確定，均經減刑後，定
    應執行之刑為有期徒刑1 年，甫於96年7 月16日執行完畢，
    有臺灣高等法院被告前案紀錄表、臺灣桃園地方法院檢察署
    刑案查註紀錄表在卷可參，被告於有期徒刑執行完畢後，5
    年內又故意再犯本件有期徒刑之罪，為累犯，應依刑法第47
    條第1 項規定加重其刑。被告於犯罪後即留在現場，並向尚
    未發覺犯罪嫌疑人而有偵查犯罪權責之到場警員坦承其傷害
    被害人等情，業經被告於本院審理中供述甚明，並有本院辦
    理刑事案件電話記錄查詢表在卷可參，被告對於尚未發覺之
    犯罪自首而受裁判，應依刑法第62條前段規定，依法減輕其
    刑，並先加重後減輕之。爰審酌被告係因感情糾紛而傷害被
    害人甲○○之動機、目的，兼衡被告係持菜刀行兇，造成被
    害人所受傷害情形，事後尚未與被害人達成和解，惟念及其
    犯後坦承犯罪，深具悔悟之心，暨其平日素行、智識程度等
    一切情狀，認為檢察官求處被告有期徒刑6 月，尚屬妥適，
    而量處如主文所示之刑示懲。末查，扣案之菜刀1 把，被告
    否認為其所有之物，亦乏其他證據可資證明確為被告所有，
    自不依刑法第38條第1 項第2 款諭知沒收。
據上論斷，應依刑事訴訟法第299 條第1 項前段，刑法第277 條
第1 項、第47條第1 項、第62條前段、第41條第1 項前段，刑法
施行法第1 條之1 第1 項、第2 項前段，判決如主文。
本案經檢察官徐文豪到庭執行職務。
中    華    民    國    97    年    8     月    26    日
                  臺灣桃園地方法院刑事第四庭
                            法  官    蘇昭蓉
以上正本證明與原本無異。
如不服本判決，應於判決送達後10日內向本院提出上訴狀（應附
繕本），其未敘述上訴理由者，應於上訴期間屆滿後20日內補提
理由書狀於本院，上訴於臺灣高等法院。
                            書記官    黃俊燁
中    華    民    國    97    年    8     月    26    日
附錄法條：刑法第277條
中華民國刑法第277條（普通傷害罪）
傷害人之身體或健康者，處 3 年以下有期徒刑、拘役或 1 千元
以下罰金。
犯前項之罪因而致人於死者，處無期徒刑或 7 年以上有期徒刑；
致重傷者，處3 年以上10年以下有期徒刑。


司法院資訊處製作；財團法人民間司法改革基金會備份。
